【裁判字號】    97,審交易,120
【裁判日期】    970530
【裁判案由】    公共危險
【裁判全文】
臺灣桃園地方法院刑事判決           97年度審交易字第120號
公  訴  人  臺灣桃園地方法院檢察署檢察官
被      告  甲○○
上列被告因公共危險案件，經檢察官提起公訴（97年度偵字第64
80號），本院判決如下：
    主  文
甲○○服用酒類，不能安全駕駛動力交通工具而駕駛，處有期徒
刑陸月，如易科罰金，以新臺幣壹仟元折算壹日。
    事  實
一、甲○○前於民國92年間因公共危險案件，經本院以92年度壢
    交簡字第584 號判決判處罰金銀元12000 元確定；復於96年
    間因公共危險案件，經本院以97年度桃交簡字第570 號判決
    判處拘役40日確定（於本案均不構成累犯）。猶不知警惕，
    於97年2 月10日下午4 時許，在桃園縣桃園市○○路黃昏市
    場附近某處飲用雞尾酒後，已達不能安全駕駛動力交通工具
    程度，仍騎乘車牌號碼RVY-501 號輕型機車欲返家，迨於翌
    （11）日凌晨0 時5 分許，行經桃園縣桃園市○○路623 號
    前時，因不勝酒力而不慎與張德淇（未受傷害）所駕駛之車
    牌號碼Q6-5602 號自用小客車發生擦撞，經警據報到場處理
    ，將甲○○送往醫院就醫，並於當日凌晨0 時17分許在敏盛
    醫院對甲○○實施酒測，測得其呼氣所含酒精成分為每公升
    1.39毫克而查獲。
二、案經桃園縣政府警察局桃園分局報請臺灣桃園地方法院檢察
    署檢察官偵查起訴。
    理  由
一、上揭犯罪事實，業據被告甲○○於警詢及本院審理時均坦承
    不諱。被告於上揭犯罪時地，經警實施呼氣酒精濃度測試，
    測試值高達每公升1.39毫克，此有桃園縣政府警察局酒後駕
    車當事人酒精測定紀錄表1 紙在卷可佐，此外復有刑法第18
    5 條之3 案件測試觀察紀錄表、桃園縣政府警察局舉發違反
    道路交通管理事件通知單、道路交通事故調查報告表（一）
    （二）各1 份在卷可稽，且有現場照片5 張附卷足參。依交
    通部運輸研究所90年9 月24日運安字第900005854 號函所載
    ，呼氣中酒精濃度每公升含量為0.25毫克，即相當於血液中
    酒精濃度（BAC） 百分之0.05，且依該函所附該所79年「駕
    駛人行為反應之研究－酒醉駕車對駕駛行為之分析研究」指
    出：（一）BAC 達百分之0.03至百分之0.05時，對駕駛能力
    之影響為：多數駕駛人心境逐漸變幻不定，視覺與反應靈敏
    性減弱，對速度及距離的判斷力差。對心理行為之影響為：
    觀察力逐漸欠缺，心情漸趨輕鬆，自信心增加，多話，精神
    狀態處於陶醉感。（二）BAC 到達百分之0.05至百分之0.08
    時，對駕駛能力之影響為：反應遲鈍，駕駛能力受損，遲而
    不決或決而不行。對心理行為之影響為：情緒鬆弛，感情與
    行為趨向誇張，肌肉不協調，精神處於興奮狀態。（三）BA
    C 到達百分之0.08至百分之0.15時，對駕駛能力之影響為：
    判斷力嚴重受到影響，體能與精神協調受損，駕駛之體能困
    難增加。對心理行為之影響為：產生情緒異常現象，步伐不
    平穩，言語不清，反應惡劣，記憶及判斷力受損，精神處於
    錯亂狀態。（四）BAC 超過百分之0.15時，對駕駛能力之影
    響為：視線搖晃，駕駛已進入恍惚狀態，判斷及理解遭到扭
    曲，駕駛不穩定。對心理行為之影響為：意識不明，嘔吐，
    站、走及講話困難，責任感喪失，精神處於麻痺狀態。（五
    ）BAC 超過百分之0.50時，對駕駛人能力之影響為：無法開
    車。對心理行為之影響為：爛醉如泥，失去知覺可能致死，
    精神處於昏睡狀態。本件被告飲酒後，呼氣酒精濃度高達每
    公升1.39毫克，已如前述，換算後相當於BAC 百分之0.278
    ，參酌上開說明，被告之判斷力、精神協調、駕駛體能、精
    神狀態等均已受到相當影響而減退。再參酌卷附刑法第185
    條之3 案件測試觀察紀錄表所載，被告於97年2 月11日酒後
    騎乘機車致肇事時，於查獲、測試或詢問過程有含糊不清意
    識模糊，注意力無法集中，呆滯木僵、多話等情。綜上所述
    ，足認被告肇事當時確已因酒精作用，而影響其正常駕駛能
    力，已達不能安全駕駛之程度。被告自白顯與事實相符，足
    堪採信，本件事證明確，被告犯行堪以認定。
二、核被告所為，係犯刑法第185 條之3 之服用酒類不能安全駕
    駛動力交通工具而駕駛罪。爰審酌被告前於92年間雖有酒駕
    公共危險前案紀錄，惟距本案已有相當時日，而96年間所犯
    酒駕公共危險罪，僅判決判處拘役40日，其再犯本件酒駕公
    共危險犯行，雖無視於法禁，嚴重危害行車安全，且乏尊重
    其他用路人生命、財產安全之觀念，然兼衡被告之智識程度
    、犯罪手段、另姑念犯罪後坦承犯行，認檢察官求處有期徒
    刑8 月尚屬過重等一切情狀，量處如主文所示之刑，並諭知
    易科罰金之折算標準，以示儆懲。
據上論斷，應依刑事訴訟法第299 條第1 項前段，刑法第185 條
之3 、第41條第1 項前段，刑法施行法第1 條之1 第1 項、第2
項但書。
本案經檢察官黃珮如到庭執行職務。
中    華    民    國    97    年     5    月    30    日
                      刑事庭  法  官  江振義
以上正本證明與原本無異。
如不服本判決，應於判決送達後10日內向本院提出上訴狀（應附
繕本），其未敘述上訴理由者，應於上訴期間屆滿後20日內補提
理由書狀於本院，上訴於臺灣高等法院。
                              書記官  林韡婷
中    華    民    國    97    年     5    月    30    日
附錄本案論罪科刑法條：
刑法第185 條之3
服用毒品、麻醉藥品、酒類或其他相類之物，不能安全駕駛動力
交通工具而駕駛者，處1 年以下有期徒刑、拘役或科或併科15萬
元以下罰金。


司法院資訊處製作；財團法人民間司法改革基金會備份。
